---
title: "Analyse des données TitanicSurvival"
author: "Yasmine"
output: html_document
---

---

```{r setup, include=FALSE}
knitr::opts_chunk$set(echo = TRUE)
```


# Partie 02 :
Charger le package contenant les données
```{r}
library(carData)
data("TitanicSurvival")
```

Présentez les données vous pouvez chercher TitanicSurvvival:
Le dataset contient 1 309 observations et 4 variables :

- survived : Indique si le passager a survécu (`yes`) ou non (`no`).
- sex : Sexe du passager (`female` ou `male`).
- age : Âge en années (avec quelques valeurs fractionnaires pour les enfants) ; 263 valeurs manquantes.
- passengerClass : Classe du passager (`1st`, `2nd` ou `3rd`). 

Ces variables permettent d'explorer les facteurs potentiellement associés à la survie.

```{r}

head(TitanicSurvival)
summary(TitanicSurvival)
```

Créer un graphique de la répartition des survivants en fonction du sexe 
```{r}
library(ggplot2)
ggplot(TitanicSurvival, aes(x = sex, fill = survived)) +
  geom_bar(position = "dodge") +
  labs(
    title = "Répartition des survivants en fonction du sexe",
    x = "Sex",
    y = "Nombre de Passagers",
    fill = "Survie"
  ) +
  scale_fill_manual(values = c("no" = "orange", "yes" = "skyblue")) +  
  theme_light()
```
Créer un graphique de la répartition des survivants en fonction de la class
```{r}
library(ggplot2)
ggplot(TitanicSurvival, aes(x = passengerClass, fill = survived)) +
  geom_bar(position = "dodge") +
  labs(
    title = "Répartition des survivants en fonction de la classe",
    x = "La class",
    y = "Nombre de Passagers",
    fill = "Survie"
  ) +
  scale_fill_manual(values = c("no" = "purple", "yes" = "yellow")) + 
  theme_light()
```


Créer un graphique de l'âge en fonction de la survie
```{r}
ggplot(TitanicSurvival, aes(x = survived, y = age, fill = survived)) +
  geom_violin(trim = FALSE, alpha = 0.5) +  # Violin plot avec un peu de transparence
  geom_boxplot(width = 0.2, color = "black", alpha = 0.6) +  # Boxplot à l'intérieur du violin
  labs(
    title = "Répartition de l'âge en fonction de la survie",
    x = "Survécu",
    y = "Âge"
  ) +
  scale_fill_manual(values = c("no" = "red", "yes" = "pink")) +  # couleurs personnalisées
  theme_light()

```

